臺灣高等法院刑事裁定　　　　　　　　　　　　　　　九十三年度抗字第五一四號
　　抗　告　人　　臺灣臺北地方法院檢察署檢察官
　　被　　　告　　乙○○
右抗告人因被告違反毒品危害防制條例案件，經聲請臺灣臺北地方法院裁定應送觀察
、勒戒（九十一年度毒聲字第十五號），嗣因被告聲請臺灣臺北地方法院於九十三年
五月七日以九十三年度聲再字第八、十一號裁定准予重新審理（包括九十一年度毒聲
字第六三五號強制戒治裁定），不服臺灣臺北地方法院中華民國九十三年七月三十日
九十三年度再字第一號裁定（觀察、勒戒部分），提起抗告，本院裁定如左：
    主  文
抗告駁回。
    理  由
一、聲請意旨略以：被告乙○○於民國（下同）九十年十一月十九日採尿前二十六小
    時內某時，在不詳處所施用第一級毒品海洛因，經臺灣臺北地方法院檢察署採尿
    員於九十年十一月十九日採尿送驗後查獲，有臺灣尖端先進生技醫藥股份有限公
    司（以下稱尖端先進公司）濫用藥物檢驗中心濫用藥物檢驗報告附卷可參，爰依
    （修正前）毒品危害防制條例第二十條第一項及觀察勒戒處分執行條例第三條第
    一項規定，聲請裁定將被告送勒戒處所觀察、勒戒。
二、原裁定以：被告於九十年十一月十九日所採集之尿液檢體，與於九十三年三月三
    日在臺灣嘉義地方法院檢察署所採集之被告血液檢體，併送法務部調查局鑑定結
    果，認為被告血液與該尿液不可能為同一人或同一母系血緣關係者所排放，有法
    務部調查局調科肆字第０九三００一五七０七０號鑑定通知書在卷可稽。檢察官
    援引之尖端先進公司濫用藥物檢驗報告，尚難認係被告施用毒品之佐證。此外，
    復查無其他證據足資證明被告有施用毒品之行為，爰將檢察官之聲請駁回，核無
    違誤。
三、抗告意旨以：（一）被告告發臺灣臺北地方法院檢察署採尿員陳鐵生栽贓瀆職一
    案，業經處分不起訴確定，且陳鐵生與其他採尿員於九十年十一月十九日所採之
    尿液檢體共十四瓶，經送尖端先進公司檢驗結果，僅編號二一六三之尿液檢體呈
    嗎啡陽性反應，陳鐵生自無從取得有嗎啡陽性反應之尿液檢體栽贓為被告尿液；
    （二）臺灣臺北地方法院檢察署贓物庫保管編號９１─２２３３號及９１─２２
    ４９號尿液檢體，分別係被告於九十年十一月十九日在臺灣臺北地方法院檢察署
    所排放，及由臺灣嘉義監獄於九十一年十月八日所檢送，另註明「乙○○尿液」
    （按應係血液）者則係由臺灣臺北地方法院檢察署書記官前往臺灣嘉義監獄對被
    告所採集之檢體，經分次送請法務部調查局鑑驗結果，粒線體ＤＮＡ序列均不相
    同，足證尿液檢體之粒線體ＤＮＡ序列比對，尚非完全正確。原裁定僅以法務部
    調查局九十一年十二月十一日調科肆字第０九一二三０六一九九０號鑑定，遽認
    編號９１─２２３３號尿液非被告所排放，而裁定駁回觀察、勒戒之聲請，尚有
    可議云云。
四、經查：
（一）姑不論臺灣臺北地方法院檢察署送請尖端先進公司檢驗經檢出有嗎啡陽性反應
      之編號９１─２２３３號尿液是否為被告所排放，惟法務部調查局九十三年四
　　　月二十日調科肆字第０九三００一五七０七０號鑑定通知書既明載「依據遺傳
  　　法則推定，送驗乙○○血液與甲○尿液兩瓶（９１─２２４９號及９１─２２
    　３３號），三者間之粒線體ＤＮＡ序列均不相符，因此認為乙○○血液與該兩
      瓶尿液皆不可能為同一人或同一母系血緣關係者所排放」（臺灣臺北地方法院
      九十三年度聲再字第八號卷第三九頁），檢察官以被告有施用第一級毒品之行
      為而聲請原審法院裁定將被告送觀察、勒戒，顯尚乏據。至臺灣臺北地方法院
      檢察署採尿員陳鐵生遭被告告發栽贓瀆職一案，雖經處分不起訴確定，仍未足
      以佐證被告有施用第一級毒品之行為。
（二）法務部調查局九十一年十二月十一日調科肆字第０九一二三０六一九九０號鑑
      定通知書就上開兩瓶尿液檢體之粒線體ＤＮＡ序列比對之正確性如何，並不影
      響本件判斷之結果，自無庸贅述。
五、綜上所述，檢察官上開抗告意旨為無理由，應予駁回。
據上論斷，應依刑事訴訟法第四百十二條，裁定如主文。
中　　華　　民　　國　　  九十三　　  年　　　九　　　月　　　  三　　　日
                              臺灣高等法院刑事第六庭
                                  審判長法  官  陳　春　秋
                                        法  官  洪　英　花
                                        法  官  王　麗　莉
右正本證明與原本無異。
不得再抗告。
                                        書記官  蘇  秋  
中　　華　　民　　國　　    九十三　　年　　　九　　　月　　　  六　　　日
